臺灣基隆地方法院刑事判決                            九十年度訴字第七三八號
    公  訴  人  臺灣基隆地方法院檢察署檢察官
    被      告  甲○○
右列被告因違反毒品危害防制條例案件，經檢察官提起公訴（九十年度毒偵字第一六
八０號）及移送併辦（九十一年度毒偵字第三七五號），本院判決如左：
    主  文
甲○○連續施用第一級毒品，累犯，處有期徒刑壹年；又連續施用第二級毒品，累犯
，處有期徒刑拾月，扣案之毒品安非他命（毛重貳‧捌公克）沒收銷燬之。應執行有
期徒刑壹年捌月，扣案之毒品安非他命（毛重貳‧捌公克）沒收銷燬之。
    事  實
一、甲○○前於民國八十六年間因違反麻醉藥品管理條例案件，經台灣高等法院判處
    有期徒刑八月確定，於八十七年八月十七日執行完畢。又於八十八年間因施用第
    二級毒品案件，經本院裁定送觀察、勒戒後，認無繼續施用毒品之傾向，由台灣
    基隆地方法院檢察署檢察官於八十八年五月十一日以八十八年度偵字第二八四二
    號為不起訴處分確定。另甲○○復因施用第二級毒品，再經本院裁定觀察勒戒後
    ，認有繼續施用毒品傾向，而經本院裁定強制戒治，並該部分犯行經台灣基隆地
    方法院檢察署檢察官聲請簡易判決處刑，本院以九十年度基簡字第一號判處有期
    徒刑六月，九十年三月五日確定。甲○○於八十九年間又再因施用第一級毒品，
    而經台灣基隆地方法院檢察署檢察官起訴，本院以八十九年度訴字第八一九號判
    處有期徒刑七月，於九十年三月六日確定。
二、詎甲○○分別基於施用第一級毒品海洛因、第二級毒品安非他命之概括犯意，自
    九十年七月十日下午四時許起至九十一年四月一日中午止，分別在基隆市○○街
    二四六號、基隆市○○路六七號五樓等地，以吸菸方式施用第一級毒品海洛因多
    次，平均二至三天施用一次；自九十年七月十日下午五時許起至九十一年四月三
    日中午止，分別在基隆市○○街二四六號、基隆市○○路十四巷五十四號等處所
    ，以玻璃管加熱方式施用第二級毒品安非他命多次，平均二至三天施用一次。嗣
    先後於九十年七月十日十九時十五分許，在基隆市○○街二四六號，九十一年四
    月三日十六時許，在基隆市○○路十四巷五四號，為警查獲，並扣得其所有安非
    他命毛重二‧八公克。
三、案經基隆市警察局、基隆市警察局第二分局報請台灣基隆地方法院檢察署檢察官
    偵查起訴及移送併辦。
    理  由
一、右揭事實，業據被告甲○○坦承不諱，且其二次為警查獲時所採集之尿液經送驗
    結果，亦分呈甲基安非他命及嗎啡（因海洛因於人體內會代謝成嗎啡，故涉嫌海
    洛因之吸食者，係檢驗其尿液中之嗎啡反應）之陽性反應，此有基隆市衛生局檢
    驗成績書二紙（基衛檢字第八一四一、四四三０號）、法務部調查局檢驗通知書
    一紙（調科壹字00000000）在卷可稽，復扣得被告所有供施用毒品用之
    安非他命（毛重二．八公克）在案可資佐證。又被告於八十八年間因施用第二級
    毒品案件，經本院裁定送觀察、勒戒後，認無繼續施用毒品之傾向，由台灣基隆
    地方法院檢察署檢察官於八十八年五月十一日以八十八年度偵字第二八四二號為
    不起訴處分確定。另甲○○復因施用第二級毒品，再經本院裁定觀察勒戒後，認
    有繼續施用毒品傾向，而經本院裁定強制戒治，並該部分犯行經台灣基隆地方法
    院檢察署檢察官聲請簡易判決處刑，本院以九十年度基簡字第一號判處有期徒刑
    六月，九十年三月五日確定。甲○○於八十九年間又再因施用第一級毒品，而經
    台灣基隆地方法院檢察署檢察官起訴，本院以八十九年度訴字第八一九號判處有
    期徒刑七月，於九十年三月六日確定，此有台灣基隆地方法院檢察署刑案紀錄查
    註紀錄表、台灣高等法院被告全國前案紀錄表、起訴書二紙、判決書二紙在卷可
    參，本件事證明確，被告犯行洵堪認定。
二、核被告甲○○所為，係犯毒品危害防制條例第十條第一項之施用第一級毒品罪及
    第十條第二項之施用第二級毒品罪。其持有海洛因及安非他命之低度行為，分別
    為施用之高度行為所吸收，均不另論罪。其先後施用第一、二級毒品犯行，各自
    時間緊接，所犯均為構成要件相同之罪名，顯係皆基於概括犯意為之，均為連續
    犯，並各自依法加重其刑。被告所犯上開二罪，犯意各別，行為互殊，應予分論
    併罰。查被告前因違反麻醉藥品管理條例案件，經本院判處有期徒刑八月確定，
    於八十七年八月十七日執行完畢，此有台灣基隆地方法院檢察署刑案紀錄查註紀
    錄表及台灣高等法院被告全國前案紀錄表在卷可按，其於有期徒刑執行完畢後，
    五年內再犯有期徒刑以上之本罪，為累犯，應依法遞加重其刑。又被告九十年七
    月十日以外之施用第一、二級毒品犯行，均未據起訴，惟此部分因與已起訴且經
    認定有罪部分，有裁判上一罪之連續犯關係，依審判不可分原則，本院自應併予
    審理，附此敘明。爰審酌被告犯罪之動機、吸食頻率、曾有施用毒品前科仍不知
    悔改，一再犯下本案，惟犯罪後坦承犯行、態度良好等一切情狀，量處如主文所
    示之刑，並依法定其應執行之刑。扣案之安非他命（毛重二．八公克）為被告所
    有供施用第二級毒品所用之物，業據其供明在卷，爰依法宣告沒收銷燬之。
據上論斷，應依刑事訴訟法第二百九十九條第一項前段，毒品危害防制條例第十條第
一項、第二項、第十八條第一項前段，刑法第十一條前段、第五十六條、第四十七條
、第五十一條第五款，判決如主文。
本案經檢察官吳佳齡到庭執行職務
中      華      民      國     九十一   年      五      月    二十一   日
                                    臺灣基隆地方法院刑事第二庭
                                        法    官    王  翠  芬
右正本證明與原本無異。
對於本件判決如有不服，應於收受送達後十日內，向本院提出上訴書狀，上訴於臺灣
高等法院，並按他造當事人之人數附具繕本。
                   書 記 官    明  祖  斌
中      華      民      國     九十一   年      五      月    二十三   日
附錄論罪法條
毒品危害防制條例第十條第一項、第二項：
施用第一級毒品者，處六月以上五年以下有期徒刑。
施用第二級毒品者，處三年以下有期徒刑。
